bg-BG: Железария > Строителни консумативи > Разтворители, препарати за отстраняване на бои и разредители: Разтворители; Препарати за отстраняване на бои; Разредители
ru: Оборудование и технические изделия > Строительные материалы > Растворители, разбавители и смывки: Растворители; Смывки; Разбавители
pt-BR: Ferragens > Consumíveis para construção > Solventes, removedores e tíner: Solventes; Removedor; Diluentes
nb: Maskinvare > Forbruksmateriell for bygg > Løsemidler, avstrippere og fortynning: Løsemidler; Avstrippere; Fortynnere
it: Articoli di ferramenta > Materiali di consumo per costruzioni > Solventi, sverniciatori e diluenti: Solventi; Sverniciatori; Diluenti
pt-PT: Equipamento > Consumíveis de construção > Solventes, decapantes e diluentes: Solventes; Decapantes; Diluentes
ja: DIY用品 > 建築用消耗品 > 溶剤・はく離剤: 溶剤; ストリッパー; うすめ液
ro-RO: Feronerie > Consumabile pentru construcții > Solvenți, decapanți și diluanți: Solvenți; Decapanți; Diluanți
fi: Rakentaminen > Rakennustarvikkeet > Liuottimet, poistoaineet ja ohentimet: Liuottimet; Poistoaineet; Ohenteet
tr: Hırdavat > Yapı Sarf Malzemeleri > Çözücüler, Boya Çıkarıcılar ve Seyrelticiler: Solventler; Boya Çıkarıcılar; Tinerler
zh-CN: 五金/硬件 > 建筑耗材 > 溶剂/脱漆剂/稀释剂: 溶剂; 脱漆剂; 稀释剂
pl: Sprzęt > Materiały eksploatacyjne dla budownictwa > Rozpuszczalniki, rozcieńczalniki i środki do usuwania powłok: Rozpuszczalniki; Płyny do czyszczenia; Rozcieńczalniki
hr-HR: Željezarija > Potrošni građevinski materijal > Otapala, sredstva za uklanjanje boje i razrjeđivači: Otapala; Sredstva za uklanjanje boje; Razrjeđivači
hu: Hardver > Építési fogyóeszközök > Oldószerek, eltávolítók és hígítók: Oldószerek; Eltávolítók; Hígítók
el: Υλικά κατασκευών > Καταναλώσιμα κατασκευών > Διαλύτες, αποχρωστικά & αραιωτικά: Διαλύτες; Αποχρωστικά; Αραιωτικά
fr: Quincaillerie > Consommables de construction > Solvants, décapants et diluants: Solvants; Décapants; Diluants
ko: 철물 > 건축 소모품 > 용제/박리제/희석제: 용제; 박리제; 희석제
es: Bricolaje > Consumibles para construcción > Disolventes, decapantes y diluyentes: Solventes; Decapantes; Diluyentes
zh-TW: 硬體 > 建築耗材 > 溶劑、剝離劑和稀釋劑: 溶劑; 剝離劑; 稀釋劑
nl: Bouwmaterialen > Verbruiksartikelen voor de bouw > Oplos-, afbijt, en verdunningsmiddelen: Oplosmiddelen; Afbijtmiddelen; Thinners
th: ฮาร์ดแวร์ > อุปกรณ์ก่อสร้างสิ้นเปลือง > สารตัวทำละลาย น้ำยาขัดสี และทินเนอร์: ตัวทำละลาย; น้ำยาขัดสี; ทินเนอร์
sv: Metallprodukter > Byggvaror > Lösningsmedel, borttagningsmedel och thinner: Lösningsmedel; Färgborttagningsmedel; Förtunningsmedel
cs: Kutilství a řemeslo > Stavební spotřební materiál > Rozpouštědla, odstraňovače nátěrů a ředidla: Rozpouštědla; Odstraňovače barev; Ředidla
lt-LT: Techninė įranga > Pastatų eksploatacinės medžiagos > Tirpikliai, valymo tirpikliai ir skiedikliai: Tirpikliai; Valymo tirpikliai; Skiedikliai
sl-SI: Gradbena oprema > Gradbeni potrošni material > Topila, odstranjevalci in razredčila: Topila; Odstranjevalci; Razredčila
de: Heimwerkerbedarf > Baumaterial > Lösungsmittel, Abbeizmittel & Verdünner: Lösungsmittel; Abstreifer; Verdünner
en: Hardware > Building Consumables > Solvents, Strippers & Thinners: Solvents; Strippers; Thinners
da: Isenkram > Forbrugsvarer til hjemmet > Opløsningsmidler, lakfjernere og fortyndingsmidler: Opløsningsmidler; Lakfjernere; Fortyndere
vi: Phần cứng > Vật tư phụ ngành xây dựng > Dung môi hòa tan, cạo & pha loãng sơn: Dung môi; Dung môi cạo sơn; Chất pha loãng
sk-SK: Náradie > Stavebný tovar > Rozpúšťadlá, odstraňovače starých náterov a riedidlá: Rozpúšťadlá; Odstraňovače starých náterov; Riedidlá